【裁判字號】    90,毒抗,38
【裁判日期】    900117
【裁判案由】    毒品危害防制條例
【裁判全文】
臺灣高等法院刑事裁定                                九十年度毒抗字第三八號
    抗  告  人
    即  被  告    甲○○
右列抗告人因違反毒品危害防制條例案件，不服臺灣桃園地方法院中華民國八十九年
十二月十一日裁定（八十九年度毒聲字第七六六四號）提起抗告，本院裁定如左：
    主  文
抗告駁回。
    理  由
一、按犯毒品危害防制條例第十條之罪者（即施用第一、二級毒品），檢察官應先將
    被告送勒戒處所觀察、勒戒；經觀察、勒戒後，無繼續施用毒品之傾向者，應由
    檢察官為不起訴處分。毒品危害防制條例第二十條第一項、第二項定有明文；又
    依前項規定為不起訴之處分後，五年內再犯第十條之罪，經觀察、勒戒後，認有
    繼續施用毒品之傾向者，不適用前項之規定，復為同條例第二十條第三項前段所
    明定。意即曾經觀察勒戒認為無繼續施用毒品傾向，而為不起訴處分後，五年內
    復施用毒品者，仍應再經觀察勒戒，以察其是否有繼續施用毒品之傾向。另依觀
    察勒戒處分執行條例第三條第一項規定，檢察官依毒品危害防制條例第二十條第
    一項規定命送勒戒處所執行觀察、勒戒處分者，應先向法院聲請裁定，法院應於
    受理聲請後二十四小時內為之。
二、本件抗告意旨略以：此案已結案，為何又變更，檢察官也准許抗告人不用到勒戒
    所勒戒，自行戒毒，且告知不會寄執行通知，也不會通緝，況毒品及吸食器非屬
    抗告人所有，抗告人生活作息正常，一直都在工廠上班，並無吸毒傾向，依法提
    起抗告，請求撤銷原裁定云云。
三、經查：抗告人即被告甲○○前因施用毒品案件，經臺灣桃園地方法院裁定送觀察
    、勒戒後，認無繼續施用毒品傾向，由臺灣桃園地方法院檢察署檢察官於民國八
    十八年十月十九日，以八十八年度毒偵字第五八一號不起訴處分確定。詎抗告人
    復於八十九年六月十三日二十三時許為警採尿送驗前九十六小時內之某時，於某
    不詳地點非法施用第二級毒品安非他命，嗣於同年六月十三日十九時許，在桃園
    縣慈文路四一六巷一之二號為警查獲。業經被告於警訊時坦承不諱，且有第二級
    毒品安非他命毛重三‧一公克、施用毒品器具吸食器扣案、暨台北市立療養院出
    具之煙毒尿液檢驗報告書附卷可稽，其於五年內再犯毒品危害防制條例第十條第
    二項之罪，原審法院因據檢察官聲請，依毒品危害防制條例第二十條第一項及觀
    察勒戒處分執行條例第三條第一項規定，裁定將抗告人送勒戒處所觀察、勒戒，
    依法並無不妥。抗告人抗告意旨徒憑己見，指摘原裁定不當，其抗告為無理由，
    應予駁回。
據上論結，應依刑事訴訟法第四百十二條，裁定如主文。
中      華      民      國     九十     年      一      月    十七      日
                              臺灣高等法院刑事第二十一庭
                                  審判長法  官  葉  騰  瑞
                                        法  官  黃  國  忠
                                        法  官  江  國  華
右正本證明與原本無異。
不得再抗告。
                                        書記官  吳  碧  玲
中      華      民      國     九十     年      一      月    十八      日


司法院資訊處製作；財團法人民間司法改革基金會備份。
